Minutes et répertoires du notaire Antoine BOURNET-VERRON, 22 mars 1834 - 9 juin 1869 (étude XI)
Archives nationales
- Minutes de Antoine BOURNET-VERRON, janvier 1834 - 30 juin 1869; MC/ET/XI/1021 - MC/ET/XI/1244
  - Minutes. 1851, avril - juin, avril - juin 1851; MC/ET/XI/1121
    - Mainlevée, hypotheque., 17 juin 1851; MC/ET/XI/1121
      Domicile: Paris (Paris) rue Fontaine-St-Georges, 1.
      Relations: directeur de l'intervenant 3.
      Nom: Theatre de La Republique.
      Domicile: Paris (Paris)
    - Succession, notoriété., 18 juin 1851; MC/ET/XI/1121
      Nom, qualité: (M.) Regnault, Pierre Francois Etienne.
      Domicile: Paris (Paris) rue de l'Odeon, 32
    - Succession, notoriété., 18 juin 1851; MC/ET/XI/1121
      Nom, qualité: (Mme ou Mlle) Desnier, Antoinette.
      Domicile: Paris (Paris) rue de Chaillot, 99, institution de Sainte-Perrine.
      Nom, qualité: (M.) Prignon, Jean Louis.
    - Succession, réquisition, certificat de propriété de rente etat 3%, 1439f., 19 juin 1851; MC/ET/XI/1121
      Nom, qualité: (Mme ou Mlle) Delcourt, Marie Josephine Honorine.
    - Succession, inventaire après décès., 20 juin 1851; MC/ET/XI/1121
      Nom, qualité: (M.) Landrol, Joseph.
      Domicile: Paris (Paris) boulevard Bonne-Nouvelle, 31
    - Succession, liquidation, dépôt., 21 juin 1851; MC/ET/XI/1121
      Domicile: Paris (Paris) rue de l'Odeon, 16
    - 188, dépôt, adjudication de fonds d'hotel-garni, mise-a-prix 5000f, Paris (Paris) rue de l'Arcade, 11., 23 juin 1851; MC/ET/XI/1121
      Nom, qualité: (Mme ou Mlle) Royer, Louise.
      Profession: maitresse d'hotel-garni, Paris (Paris).
      Domicile: Paris (Paris) rue de l'Arcade, 11.
      Relations: à la requête de l'intervenant 2, locataire l'intervenant 02.
      Nom, qualité: (M.) Tamisier de.
      Domicile: Paris (Paris) rue Roquepine, 10
    - Procuration acte, dépôt, gestion de patrimoine mobilier., 24 juin 1851; MC/ET/XI/1121
      Nom, qualité: (M.) Demerson, Jean Baptiste.
      Profession: chanoine de la cathedrale, Paris (Paris).
      Domicile: Paris (Paris) rue de Savoie, 9.
      Nom, qualité: (M.) Lannoy de, Benoit Joseph.
      Domicile: Paris (Paris) rue de l'Eperon, 8.
      Nom, qualité: (M.) Durand, Jules Valere.
      Relations: delegue de l'intervenant 2
    - Procuration rente publique, dépôt, conversion d'indemnite aux ex-possesseurs d'esclaves, 9770f., 27 juin 1851; MC/ET/XI/1121
      Nom, qualité: (M.) Baucage, Toussaint Cerisier.
      Domicile: Pointe-A-Pitre (guadeloupe (la)).
      Nom, qualité: (Mme ou Mlle) Baucage, Anne Felicite Virginie.
      Nom, qualité: (M.) Guesnon, Toussaint Stanislas.
      Profession: négociant, Pointe-A-Pitre (guadeloupe (la)).
      Nom, qualité: (M.) Dupuy, Pierre Romuald Constant.
      Profession: négociant, Bordeaux (Gironde).
    - Décharge, mandant de recouvrement de dette, 359f., 28 juin 1851; MC/ET/XI/1121
      Nom, qualité: (Mme ou Mlle) Rousseau, Marguerite.
      Domicile: Paris (Paris) rue du Roule, 22.
      Nom, qualité: (M.) Labrunie, Jules.
      Profession: négociant, Nontron (Dordogne).
      Domicile: Nontron (Dordogne).
      Relations: débiteur de l'intervenant 1.
      Nom, qualité: (M.) Dande, Jean Baptiste.
      Profession: notaire, Nontron (Dordogne).
    - Constitution, rente viagere, 330f., 30 juin 1851; MC/ET/XI/1121
      Nom, qualité: (M.) Dubois, Jean.
      Domicile: Paris (Paris) rue de la Boucherie-des-Invalides, 11.
      Nom, qualité: (Mme ou Mlle) Guillon, Agathe Francoise.
      Nom, qualité: (M.) Marot, Pierre Denis Honore.
    - Procuration rente publique, vente de rente etat 5%, 150f., 30 juin 1851; MC/ET/XI/1121
      Domicile: Paris (Paris) rue de la Boucherie-des-Invalides, 11
  - Minutes. 1851, juillet - septembre, juillet - septembre 1851; MC/ET/XI/1122
    - Quittance, paiement de terre et pre, 80a, 1040f, Ressons-sur-Matz, neuville-sur-Ressons (la) (60, 60)., 1er juillet 1851; MC/ET/XI/1122
      Nom, qualité: (Mme ou Mlle) Paltot, Marie Alphonsine.
      Domicile: Paris (Paris) rue de la Vierge, 21.
      Nom, qualité: (M.) Ledoyen, Jean Baptiste.
      Profession: nourrisseur, Paris (Paris).
      Nom, qualité: (Mme ou Mlle) Paltot, Marie Francoise.
      Domicile: Paris (Paris) rue de la Tabletterie, 1.
      Nom, qualité: (M.) Loyaute, Francois.
      Profession: boucher (marchand), Paris (Paris).
      Nom, qualité: (M.) Fraillon, Jean Baptiste Thomas.
      Domicile: Paris (Paris) rue du Temple, 20
    - Succession, réquisition, certificat de propriété de bons du tresor (4), 33600 f., 3 juillet 1851; MC/ET/XI/1122
    - Obligation pour prêt de 3000 francs par Gilbert-Louis Duprez, artiste lyrique, demeurant rue Turgot, à Auguste-Simon Belin, censeur du Collège Charlemagne., 4 juillet 1851; MC/ET/XI/1122
      obligation; Duprez, Gilbert-Louis; Belin, Auguste-Simon
    - Obligation, emprunt, 3000f., 4 juillet 1851; MC/ET/XI/1122
      Nom, qualité: (M.) Duprez, Gilbert Louis.
      Profession: artiste lyrique, Paris (Paris).
      Domicile: Paris (Paris) rue Turgot, 13.
      Nom, qualité: (M.) Belin, Auguste Louis Simon.
      Profession: censeur des etudes du college charlemagne (honoraire), Paris (Paris).
      Domicile: Paris (Paris) rue Saint-Antoine, 81
    - Procuration acte, recouvrement de créance sur adjudication de terre, 24000f sur 300000f, Fontenelle (la), arville, gault-Perche (le) (41, 41, 41)., 4 juillet 1851; MC/ET/XI/1122
      Domicile: Paris (Paris) rue Saint-Louis, 57.
      Nom, qualité: (M.) Jerome, Edme Francois Augustin.
    - Bail, maison, ecuries grange et hangar, loyer 1500f, Paris (Paris) rue Saint-Dominique-d'Enfer, 7., 4 juillet 1851; MC/ET/XI/1122
      Nom, qualité: (Mme ou Mlle) Poulet, Marie Adelaide.
      Nom, qualité: (M.) Miniard, Pierre.
      Nom, qualité: (Mme ou Mlle) Miniard, Marie Esther.
      Relations: fille de l'intervenant 1, épouse de l'intervenant 4.
      Nom, qualité: (M.) Sebillon, Jean Claude.
      Nom, qualité: (M.) Mauge, Jean Baptiste.
      Profession: nourrisseur de bestiaux, Paris (Paris).
      Domicile: Paris (Paris) rue Saint-Dominique-d'Enfer, 7
    - Procuration revenus, recouvrement de rente viagere., 4 juillet 1851; MC/ET/XI/1122
      Nom, qualité: (Mme ou Mlle) Guillou, Agathe Francoise.
    - Succession, réquisition, certificat de propriété de rente etat 5%, 44f., 4 juillet 1851; MC/ET/XI/1122
      Nom, qualité: (Mme ou Mlle) Lebasle, Amelie Marie.
      Nom, qualité: (M.) Duval, Antoine Leon.
      Profession: herboriste, Paris (Paris).
      Domicile: Paris (Paris) rue des Martyrs, 28
    - Quittance pour solde de paiement d'une maison de campagne à Valmondois, par Charles-Joseph-Benjamin Bremontier, à Gilbert-Louis Duprez, artiste lyrique, demeurant rue Turgot., 4 juillet 1851; MC/ET/XI/1122
      quittance; Valmondois (Val-d'Oise); Duprez, Gilbert-Louis; Bremontier, Charles-Joseph-Benjamin
    - Mainlevée d'opposition, paiements sur le tresor public., 5 juillet 1851; MC/ET/XI/1122
      Nom, qualité: (M.) Basty, Auguste Nicolas Felix.
      Profession: employe à l'administration de l'enregistrement, Montmartre (Paris).
      Domicile: Montmartre (Paris) rue de l'Empereur
    - Procuration acte, recouvrement de créance sur adjudication de terre, 18000f sur 300000f, Fontenelle (la), arville, gault-Perche (le) (41, 41, 41)., 8 juillet 1851; MC/ET/XI/1122
      Nom, qualité: (M.) Oudet, Jean Etienne.
      Profession: medecin, Paris (Paris).
      Domicile: Paris (Paris) rue Neuve-des-Petits-Champs, 91.
    - Bail, magasin en fond de cour, loyer 500f, Paris (Paris) rue du Petit-Carreau, 30., 10 juillet 1851; MC/ET/XI/1122
      Nom, qualité: (Mme ou Mlle) Libert, Francoise Helene Esther.
      Domicile: Montfermeil (Seine-Saint-Denis).
      Nom, qualité: (M.) Libert, Adam Bernard.
      Profession: sous-intendant militaire (retraite).
      Domicile: Paris (Paris) rue du Petit-Carreau, 30.
      Relations: père de l'intervenant 1, procureur de l'intervenant 1.
      Nom, qualité: (Mme ou Mlle) Pintre, Radegonde Julie Seraphine.
      Profession: passementiere, Paris (Paris).
      Domicile: Paris (Paris) rue Tiquetonne, 8
    - Procuration acte, recouvrement de créance sur adjudication de terre, 40000f sur 300000f, Fontenelle (la), arville, gault-Perche (le) (41, 41, 41)., 10 juillet 1851; MC/ET/XI/1122
      Nom, qualité: (M.) Gouvelle de Kiaval de, Pierre Armand Jean Vincent.
      Domicile: Paris (Paris) rue Jacob, 48.
      Nom, qualité: (M.) Moreau, Louis Isidore Marie Oscar.
      Profession: avoué,Paris (Paris).
      Domicile: Paris (Paris) rue Laffitte, 7
    - Tutelle, compte., 11 juillet 1851; MC/ET/XI/1122
      Nom, qualité: (M.) Legris de La Chaise-Dorival, Dominique.
      Profession: directeur de l'hotel-dieu (ancien), Rouen (Seine-Maritime).
      Nom, qualité: (M.) Legris de La Chaise-Dorival, Ernest.
      Domicile: Paris (Paris) rue d'Enghien, 11.
      Relations: fils de l'intervenant 1, pupille de l'intervenant 1
    - Procuration acte, reddition et cloture de compte de tutelle., 11 juillet 1851; MC/ET/XI/1122
    - Procuration acte, recouvrement de créance sur adjudication de terre, 40000f sur 300000f, Fontenelle (la), arville, gault-Perche (le) (41, 41, 41)., 14 juillet 1851; MC/ET/XI/1122
      Nom, qualité: (M.) Renoult, Louis.
      Profession: avoué (ancien), juge au tribunal de premiere-instance, Mantes-la-Jolie (Yvelines).
      Domicile: Mantes-la-Jolie (Yvelines).
    - Réquisition, certificat de propriété, rente etat 5%, 43f., 14 juillet 1851; MC/ET/XI/1122
      Nom, qualité: (M.) Lambert, Pierre Francois.
      Profession: marchand de beurre, Paris (Paris).
      Domicile: Paris (Paris) rue des Potiers-d'Etain, 10.
      Relations: cessionnaire de l'intervenant 2.
      Nom, qualité: (M.) Marle, Paul Francois.
      Profession: cocher, Paris (Paris).
      Domicile: Paris (Paris) rue de Jouy, 16.
      Relations: beneficiaire de l'intervenant 3.
      Nom: Compagnie D'Assurances La Minerve.
      Domicile: Paris (Paris) rue Richer, 34
    - Procuration acte, recouvrement de créance sur adjudication de terre, 38000f sur 300000f, Fontenelle (la), arville, gault-Perche (le) (41, 41, 41)., 15 juillet 1851; MC/ET/XI/1122
      Nom, qualité: (M.) Herbecourt D', Germain Claude.
      Domicile: Paris (Paris) rue de Grammont, 24.
    - Quittance, remboursement d'emprunt, 31172f., 15 juillet 1851; MC/ET/XI/1122
      Nom, qualité: (personne morale) Dutroy (hoirs).
      Nom, qualité: (Mme ou Mlle) Vauthier, Catherine.
      Domicile: Champigny-sur-Marne (Val-de-Marne).
      Nom, qualité: (M.) Schildnecht, Jean.
      Nom, qualité: (M.) Dutroy, Bernard Francois.
      Nom, qualité: (M.) Lemoine, Joseph Albert.
      Profession: notaire, Versailles (Yvelines).
    - Mariage., 15 juillet 1851; MC/ET/XI/1122
      Nom, qualité: (M.) Rattier, Victor Leon.
      Profession: sous-prefet, Doullens (Somme).
      Domicile: Doullens (Somme).
      Nom, qualité: (M.) Rattier, Adrien Joseph.
      Domicile: Paris (Paris) rue Neuve-des-Mathurins, 98.
      Nom, qualité: (Mme ou Mlle) Henrys, Emilie Bathilde Fedora.
      Domicile: Neufchateau (Vosges).
      Nom, qualité: (M.) Henrys, Emile Francois.
      Profession: inspecteur des forets, Neufchateau (Vosges).
      Domicile: Neufchateau (Vosges)
    - Quittance, paiement de frais de condamnation, 1260f., 16 juillet 1851; MC/ET/XI/1122
      Nom, qualité: (M.) Munier, Charles Auguste.
      Profession: tapissier (marchand), Paris (Paris).
      Domicile: Paris (Paris) rue Montmartre, 164.
      Nom, qualité: (M.) Mouillefarine, Eugene Andre.
      Nom, qualité: (M.) Parmentier, Aime Theodore.
      Domicile: Paris (Paris) rue Hauteville, 1.
    - Mariage., 16 juillet 1851; MC/ET/XI/1122
      Nom, qualité: (M.) Fouche, Georges Alfred.
      Profession: boucher (marchand), Batignolles (les) (Paris).
      Domicile: Batignolles (les) (Paris) Grande-Rue, 58.
      Nom, qualité: (M.) Fouche, Michel Modeste.
      Nom, qualité: (Mme ou Mlle) Michel, Leontine Athalie.
      Domicile: Batignolles (les) (Paris) avenue de Saint-Ouen, 13.
      Nom, qualité: (M.) Michel, Alphonse.
      Domicile: Batignolles (les) (Paris) avenue de Saint-Ouen, 13
    - Mariage., 16 juillet 1851; MC/ET/XI/1122
      Nom, qualité: (M.) Limoges, Noel (fils).
      Profession: emloye, Paris (Paris).
      Domicile: Paris (Paris) rue du Four-St-Honore, 7.
      Nom, qualité: (Mme ou Mlle) Glatigny, Marguerite Eulalie.
      Nom, qualité: (M.) Limoges, Noel (pere).
      Profession: boucher (marchand).
      Nom, qualité: (Mme ou Mlle) Remy, Constance Caroline.
      Profession: cuisiniere, Paris (Paris).
      Domicile: Paris (Paris) rue Coquilliere, 43.
      Nom, qualité: (M.) Remy, Jean Rene.
      Profession: garde des eaux-et-forets
    - Procuration acte, recouvrement de provision sur revenus personnels, 1000000 ducats., 16 juillet 1851; MC/ET/XI/1122
      Nom, qualité: (M.) Bourbon de, Charles (prince, Capoue), Capoue.
      Domicile: Paris (Paris) rue Lord-Byron, 15.
      Nom, qualité: (M.) Ferdinand Ii Roi Des Deux-Siciles.
      Relations: frère de l'intervenant 1.
      Nom: Banque Rothschild.
      Domicile: Naples (italie)
    - Procuration acte, remise de compte de revenus et de provision immediate, 1000000 ducats., 16 juillet 1851; MC/ET/XI/1122
      Nom, qualité: (M.) Palm de, Joseph (baron).
    - Mainlevée d'opposition, saisie immobiliere., 16 juillet 1851; MC/ET/XI/1122
      Domicile: Paris (Paris) rue Madame, 11.
      Relations: subrogé(e) de l'intervenant 2, subrogé(e) de l'intervenant 3, subrogé(e) de l'intervenant 4.
      Profession: tapissier, Paris (Paris).
      Nom, qualité: (M.) Frechot, Louis Parfait
    - Vente, terrain, 190 m2, 1600f, Montrouge (Hauts-de-Seine) Champ-d'Asile (le)., 17 juillet 1851; MC/ET/XI/1122
      Nom, qualité: (M.) Frezals de Bourfaud de, Antoine Marie.
      Profession: officier de cavalerie (ancien).
      Domicile: Paris (Paris) rue Chanoinesse, 8.
      Profession: entrepreneur de maconnerie, Paris (Paris).
    - Succession, inventaire après décès., 17 juillet 1851; MC/ET/XI/1122
      Nom, qualité: (Mme ou Mlle) Calame, Rose Appoline.
      Domicile: Paris (Paris) rue Sainte-Anne, 25.
      Nom, qualité: (M.) Rayna, Dominique Maurice.
      Domicile: Paris (Paris) rue Sainte-Anne, 25
    - Mariage., 17 juillet 1851; MC/ET/XI/1122
      Nom, qualité: (M.) Dumont, Pierre Louis Jules.
      Profession: mercier (marchand), Paris (Paris).
      Domicile: Paris (Paris) rue Saint-Honore, 376.
      Nom, qualité: (M.) Dumont, Julien Louis.
      Domicile: Bouafles (Eure).
      Nom, qualité: (Mme ou Mlle) Joubert, Anne Rosalie.
      Domicile: Paris (Paris) rue de l'Aiguillerie, 6.
      Nom, qualité: (M.) Joubert, Louis Elie.
      Domicile: Paris (Paris) rue de l'Aiguillerie, 6
    - Obligation, emprunt, 10000f., 18 juillet 1851; MC/ET/XI/1122
      Nom, qualité: (Mme ou Mlle) Bourdeau, Nicole Charlotte Julie.
      Profession: négociant.
      Profession: censeur des etudes au college charlemagne (honoraire), Paris (Paris).
    - Bail, appartement magasins (2) et cave, loyer 4000f, Paris (Paris) rue du Petit-Carreau, 30., 19 juillet 1851; MC/ET/XI/1122
      Profession: sous-intendant militaire (retraite), Paris (Paris).
      Nom, qualité: (M.) Lievreville de, Leon.
      Profession: directeur de société de constructions mecaniques, Strasbourg (Bas-Rhin).
      Domicile: Graffenstaden (Bas-Rhin).
      Nom, qualité: (M.) Schilling, Ernest.
      Profession: gerant de dépôt d'usine de constructions mecaniques, Paris (Paris).
      Relations: procureur de l'intervenant 3
    - Bail, boutique (3) et cave (3), loyer 3000f, Paris (Paris) rue du Temple, 199., 21 juillet 1851; MC/ET/XI/1122
      Nom, qualité: (M.) Masse, Jean Sebastien.
      Domicile: Belleville (Paris) rue de Paris, 147.
      Nom, qualité: (M.) Leroy, Leonor Nicolas.
      Profession: papetier, Paris (Paris).
      Domicile: Paris (Paris) rue du Temple, 199
    - Donation, rente privee, 30f., 24 juillet 1851; MC/ET/XI/1122
      Nom, qualité: (M.) Hericart-Ferrand, Louis Elisabeth.
      Domicile: Paris (Paris) rue Sainte-Catherine-d'Enfer, 1.
      Nom, qualité: (Mme ou Mlle) Ferrand, Caroline Eugenie Marie.
      Nom: Fabrique de L'Eglise Saint-Jacques-Du-Haut-Pas.
    - Succession, inventaire après décès., 25 juillet 1851; MC/ET/XI/1122
      Nom, qualité: (M.) Barthelemy, Joseph.
      Profession: fabricant de boules d'iris, Paris (Paris).
      Domicile: Paris (Paris) rue du Temple, 14
    - Obligation, emprunt, 800f., 25 juillet 1851; MC/ET/XI/1122
      Nom, qualité: (M.) Durville, Francois.
      Profession: marchand de vin traiteur, Ivry-sur-Seine (Val-de-Marne).
      Domicile: Ivry-sur-Seine (Val-de-Marne).
      Nom, qualité: (M.) Chatey, Denis Gabriel Achille.
      Domicile: Paris (Paris) rue Chapon, 2
    - Procuration rente publique., 25 juillet 1851; MC/ET/XI/1122
      Nom, qualité: (Mme ou Mlle) Fay, Jeanne Louise Leontine.
      Profession: artiste dramatique, Saint-Petersbourg (russie).
      Domicile: Saint-Petersbourg (russie).
      Relations: séparé(e) de biens de l'intervenant 2.
      Nom, qualité: (M.) Joly-Volnys, Charles Francois Claude.
      Profession: artiste dramatique, Paris (Paris).
      Domicile: Paris (Paris) rue de Menilmontant, 19bis.
    - Procuration revenus, recouvrement de loyers consignes d'une maison, Paris (Paris) rue des Martyrs, 62., 25 juillet 1851; MC/ET/XI/1122
      Nom: Caisse Des Depots.
    - Procuration acte, dépôt, recouvrement de créance sur adjudication de terre, 60000f sur 300000f, Fontenelle (la), arville, gault-Perche (le) (41, 41, 41)., 26 juillet 1851; MC/ET/XI/1122
      Nom, qualité: (M.) Leguelinel de Lignerolles, Ethime Alexandre.
      Profession: propriétaire, docteur-en-medecine, Planquery (Calvados).
      Domicile: Planquery (Calvados).
    - Succession, notoriété., 30 juillet 1851; MC/ET/XI/1122
      Nom, qualité: (Mme ou Mlle) Bachois, Adelaide Louise.
      Domicile: Paris (Paris) rue Saint-Honore, 62.
      Nom, qualité: (M.) Rouvroy, Louis Victor.
      Domicile: Paris (Paris) rue Saint-Honore, 62
    - Procuration revenus, dépôt, recouvrement de loyer de maison, Paris (Paris) rue des Martyrs, 7., 4 août 1851; MC/ET/XI/1122
      Nom, qualité: (Mme ou Mlle) George, Marie Josephe Adelaide.
      Nom, qualité: (Mme ou Mlle) George, Marie Josephine Felicite.
      Relations: épouse de l'intervenant 3, niece de l'intervenant 1.
    - Obligation, emprunt, 10000f., 6 août 1851; MC/ET/XI/1122
      Nom, qualité: (M.) Lemaire, Jean Cesar.
      Domicile: Thiais (Val-de-Marne).
      Domicile: Paris (Paris) rue de Labruyere, 22.
      Relations: épouse de l'intervenant 2
    - Tutelle, compte., 6 août 1851; MC/ET/XI/1122
      Nom, qualité: (M.) Legris de La Chaise-Dorival, Raoul.
    - Mainlevée, hypotheque sur terres, Saint-Martin-des-Besaces, bremoy (Calvados)., 6 août 1851; MC/ET/XI/1122
      Nom, qualité: (M.) Daviaud, Charles Alexandre.
      Profession: verificateur de l'enregistrement et des domaines, Corbeil-Essonnes (Essonne).
      Domicile: Corbeil-Essonnes (Essonne).
      Domicile: Paris (Paris) Palais-National, 165
    - Mainlevée, hypotheque, garantie 4392f., 7 août 1851; MC/ET/XI/1122
      Nom, qualité: (M.) Rozan, Joseph Cesar.
      Domicile: Paris (Paris) rue du Grand-Prieure, 21.
      Nom, qualité: (M.) Moreau, Louis Ernest.
      Domicile: Paris (Paris) place des Vosges, 21.
      Nom, qualité: (Mme ou Mlle) Pinas, Marie Genevieve.
      Profession: boulangere, Paris (Paris).
      Domicile: Paris (Paris) rue de Charonne, 83.
      Nom, qualité: (M.) Dillery.
      Nom, qualité: (M.) Trousseau, Jules.
      Profession: boucher (marchand), Ivry (Val-de-Marne).
      Domicile: Ivry (Val-de-Marne)
    - Mariage., 7 août 1851; MC/ET/XI/1122
      Nom, qualité: (M.) Foucher, Jean Ferdinand.
      Domicile: Paris (Paris) boulevard Beaumarchais, 16.
      Nom, qualité: (Mme ou Mlle) Cailleux, Alexandrine Henriette.
      Nom, qualité: (M.) Foucher, Jacques.
      Nom, qualité: (Mme ou Mlle) Hebert, Henriette Elisabeth.
      Domicile: Paris (Paris) rue des Marais-St-Germain, 12.
      Nom, qualité: (M.) Hebert, Louis Pierre.
    - Procuration rente publique, dépôt, vente de rente etat 3%, 528f., 8 août 1851; MC/ET/XI/1122
      Nom, qualité: (M.) Fournet, Jean Francois.
      Domicile: Clecy (Calvados).
      Nom, qualité: (M.) Gronicod, Louis Alexandre.
      Domicile: Paris (Paris) rue des Deux-Ecus, 1
    - Prorogation, delai de remboursement d'emprunt, 25000f., 9 août 1851; MC/ET/XI/1122
      Nom, qualité: (M.) Dentend, Jean Antoine Philippe.
      Domicile: Paris (Paris) rue Basse-du-Rempart, 52
    - Mainlevée, hypotheque., 9 août 1851; MC/ET/XI/1122
      Nom, qualité: (M.) Deves, Theodore Alexandre.
      Domicile: Paris (Paris) rue Bertin-Poiree, 12.
      Nom, qualité: (M.) Deves, Alexandre.
      Nom, qualité: (M.) Sensalva, Joseph.
      Profession: tailleur d'habits, Agen (Lot-et-Garonne).
      Domicile: Agen (Lot-et-Garonne).
      Nom, qualité: (M.) Sensalva, Pierre.
      Relations: fils de l'intervenant 3
    - Procuration générale., 12 août 1851; MC/ET/XI/1122
      Nom, qualité: (M.) Pruvost, Constant.
      Profession: boulanger (ancien), Gentilly (Paris).
      Domicile: Gentilly (Paris) Butte-aux-Cailles, 17.
      Nom, qualité: (M.) Nicolas, Didier Louis.
      Profession: propriétaire de bains, Paris (Paris).
      Domicile: Paris (Paris) boulevard des Capucines, 13-15
    - Succession, liquidation., 14 août 1851; MC/ET/XI/1122
      Nom, qualité: (Mme ou Mlle) Cochois, Marie Therese.
      Domicile: Paris (Paris) rue Saint-Dominique-St-Germain, 195.
      Nom, qualité: (M.) Paltot, Nicolas.
      Nom, qualité: (M.) Vautrin, Jean.
    - Succession, décharge, recouvrement de créance sur adjudication de terre, 20000f sur 300000f, Fontenelle (la), arville, gault-Perche (le) (41, 41, 41)., 14 août 1851; MC/ET/XI/1122
      Nom, qualité: (personne morale) Cochois-Vautrin (hoirs).
    - Succession, notoriété., 16 août 1851; MC/ET/XI/1122
      Nom, qualité: (Mme ou Mlle) Clement, Julie Marie.
      Domicile: Paris (Paris) rue Saint-Honore, 69.
      Nom, qualité: (M.) Clement, Pierre Lazare.
      Profession: glaceur de papier, Paris (Paris).
      Domicile: Paris (Paris) rue Saint-Honore, 69
    - Délivrance de legs, déclaration, rente privee, 1000f., 20 août 1851; MC/ET/XI/1122
      Nom, qualité: (Mme ou Mlle) Bertin, Louise Josephine Agathe.
      Nom, qualité: (M.) Bertin, Maurice.
      Profession: stenographe, Paris (Paris).
      Domicile: Paris (Paris) rue Monsieur-le-Prince, 26.
      Relations: legataire de l'intervenant 2
    - Mainlevée, hypotheque sur terrain exproprie pour agrandir un cimetiere, 121m2, Charonne (Paris) Baltreux (les)., 22 août 1851; MC/ET/XI/1122
      Relations: cessionnaire de l'intervenant 2, cessionnaire de l'intervenant 3, cessionnaire de l'intervenant 4.
      Nom, qualité: (M.) Mouillefarine, Andre Eugene.
    - Procuration générale., 25 août 1851; MC/ET/XI/1122
      Nom, qualité: (M.) Fevrier, Jean Baptiste Charles.
      Profession: marchand de beurre (ancien), Paris (Paris).
      Domicile: Paris (Paris) rue des Dechargeurs, 1.
      Nom, qualité: (Mme ou Mlle) Deschamps, Francoise Josephine.
    - Testament olographe, dépôt., 27 août 1851; MC/ET/XI/1122
      Nom, qualité: (Mme ou Mlle) Nee, Victoire Felicite.
      Domicile: Paris (Paris) rue Saint-Etienne-du-Mont, 22
    - Bail, boutique et logement, loyer 1000f, Paris (Paris) rue de la Sourdiere, 7., 27 août 1851; MC/ET/XI/1122
      Nom, qualité: (M.) Suty, Joseph.
      Profession: propriétaire, marchand d'armes (ancien), Paris (Paris).
      Domicile: Eaubonne (95).
      Nom, qualité: (M.) Bricogne, Prosper.
      Profession: traiteur, Paris (Paris).
      Domicile: Paris (Paris) rue de la Jussienne, 8
    - Donation., 3 septembre 1851; MC/ET/XI/1122
      Nom, qualité: (M.) Gallois, Onesime.